臺灣苗栗地方法院民事簡易判決　　　　 94年度苗簡字第207號
原　　　告　臺灣苗栗地方法院檢察署
法定代理人　甲○○
訴訟代理人　乙○○
被　　　告　丙○○
上列當事人間請求給付補償金事件，本院於民國94年12月15日言
詞辯論終結，判決如下：
    主  文
原告之訴駁回。
訴訟費用由原告負擔。
    事實及理由
壹、原告之主張：
一、被告於民國88年8 月19日16時50分許，於服用台灣啤酒2 罐
    後，駕駛車牌號碼：LT–3445號自小貨車，沿省道台13線苗
    栗往銅鑼之方向行駛，行經苗栗縣苗栗市南勢火車站前時，
    因疏未注意，貿然駛過中心線而衝入對向車道，撞及對向由
    劉憶蓉所騎乘之車牌號碼：VDA –167 號輕型機車（附載劉
    瑞蓉），致劉憶蓉、劉瑞蓉均受重傷，嗣被告經起訴、判刑
    確定。
二、劉憶蓉因重傷受有減少勞動能力及增加生活上需要之損害，
    業經原告機關犯罪被害人補償審議委員會以89年度補審字第
    6 號、89年度暫補審字第2 號決定補償新臺幣（下同）720,
    000 元，且於90年10月8 日支付補償金，又劉憶蓉、劉瑞蓉
    與被告間之侵權行為損害賠償事件，雙方於89年8 月24日在
    本院調解室調解成立，被告願各給付劉憶蓉、劉瑞蓉1,500,
    000 元，並自89年9 月30日起，按月給付10,000元，惟被告
    僅給付40,000元（劉憶蓉、劉瑞蓉各得20,000元），並以貨
    車抵償450,000 元（劉憶蓉、劉瑞蓉各抵償225,000 元），
    其餘均未再給付劉憶蓉，是原告於475,000 元範圍內（已支
    付劉憶蓉補償金720,000 元，扣除被告已賠償劉憶蓉之245,
    000 元）依犯罪被害人保護法規定對被告仍有求償權，為此
    提起本訴。
三、並聲明：被告應給付原告475,000 元，及自支付命令送達之
    翌日起至清償日止，按週年利率百分之5 計算之利息。
貳、被告之抗辯：
一、被告實際賠付被害人之數目與原告所述不符，被告有提出1
    部貨車抵償450,000 元，另現金部分則給付約500,000 元，
    由劉憶蓉、劉瑞蓉平分。
二、若被告在調解之前知道原告會發放補償金與劉憶蓉，在調解
    之時，就金額部分即會因此有所考量，且原告提支付命令之
    時間離發放補償金之時間相隔太久，對此提出時效抗辯。
三、並聲明：原告之訴駁回。
、法院之判斷：
一、原告主張：被告於88年8 月19日16時50分許，飲酒後駕駛自
    小貨車，因疏未注意，撞及劉憶蓉所騎乘之輕型機車（附載
    劉瑞蓉），致劉憶蓉、劉瑞蓉均受重傷，被告並經起訴、判
    刑確定。劉憶蓉因重傷受有損害，業經原告機關犯罪被害人
    補償審議委員會決定補償720,000 元，且於90年10月8 日支
    付補償金，又劉憶蓉、劉瑞蓉與被告間之侵權行為損害賠償
    事件，雙方於89年8 月24日在本院調解室調解成立，被告願
    各給付劉憶蓉、劉瑞蓉1,500,000 元，並自89年9 月30日起
    ，按月給付10,000元等情，為被告所不爭執，且經原告提出
    臺灣苗栗地方法院檢察署聲請簡易判決處刑書、犯罪被害人
    補償審議委員會決定書、發放補償金收據、本院刑事簡易判
    決、調解筆錄等件為證（見本院94年度促字第3075號卷第4
    至10頁），自堪信為真實。
二、原告另主張：事發後被告賠償劉憶蓉245,000 元，又原告已
    支付劉憶蓉720,000 元補償金，是原告於475,000 元範圍內
    ，依犯罪被害人保護法規定對被告有求償權等語，被告則以
    ：原告提支付命令之時間離發放補償金之時間相隔太久，對
    此提出時效抗辯等語置辯。經查：
  (一)按國家於支付犯罪被害補償金後，於補償金額範圍內，對犯
    罪行為人或依法應負賠償責任之人有求償權；前項求償權，
    因2 年間不行使而消滅。於支付補償金時，犯罪行為人或應
    負賠償責任之人不明者，自得知犯罪行為人或應負賠償責任
    之人時起算，犯罪被害人保護法第12條第1 項、第3 項分別
    規定明確。
  (二)本件原告係於90年10月8 日支付補償金予劉憶蓉，另依前開
    聲請簡易判決處刑書所載，被告於肇事後即向前往處理之警
    員自首，故本件並無犯罪行為人不明之情形，然原告遲至94
    年3 月23日始對被告向本院聲請支付命令，有收狀章可憑（
    見本院94年度促字第3075號卷第26頁），顯已逾2 年之時效
    期間，是被告提出時效抗辯，揆諸上開規定，尚非無據。從
    而原告基於犯罪被害人保護法之規定，求為判命被告應給付
    原告475,000 元，及自支付命令送達之翌日起至清償日止，
    按週年利率百分之5 計算之利息，為無理由，應予駁回。
三、本件事證已臻明確，兩造其餘攻防方法及所提證據，核與本
    件判決結果無影響，爰不逐一論述，併此敘明。
四、據上論結，本件原告之訴為無理由，依民事訴訟法第436 條
    第2 項、第78條，判決如主文。
中　　華　　民　　國　　94　　年　　12　　月　　29　　日
                  苗栗簡易庭法　官　張 文 毓
以上正本係照原本作成。
如不服本判決，應於送達後20日內向本院提出上訴狀（須附繕本
）。
                            書記官  黎 東 成
中　　華　　民　　國　　94　　年　　12　　月　　29　　日
